【裁判字號】    98,訴緝,94
【裁判日期】    980515
【裁判案由】    毒品危害防制條例
【裁判全文】
臺灣板橋地方法院刑事判決              98年度訴緝字第94號
公  訴  人  臺灣板橋地方法院檢察署檢察官
被      告  甲○○
上列被告因違反毒品危害防制條例案件，經檢察官提起公訴（96
年度毒偵字第6854號），本院依簡式審判程序，判決如下：
    主  文
甲○○施用第一級毒品，累犯，處有期徒刑拾月，扣案之海洛因
殘渣袋壹只內之第一級毒品海洛因殘渣（量微無法秤重），沒收
銷燬，海洛因殘渣袋壹只、分裝袋壹包、分裝杓管壹支、電子磅
秤壹臺，均沒收。
    事  實
一、甲○○前於民國八十九年間因妨害自由案件，經本院以九十
    年度易字第一七○三號判決判處有期徒刑八月，於九十二年
    二月五日縮刑期滿執行完畢。又於九十四年間因施用第一級
    及第二級毒品案件經本院以九十四年度毒聲字第二六六一號
    裁定送觀察、勒戒後，認有繼續施用毒品之傾向，復經本院
    以九十五年度毒聲字第一二○六號裁定送強制戒治，於九十
    六年四月十六日停止戒治釋放，同年六月十八日執行完畢。
    詎仍不知悔改，明知海洛因係毒品危害防制條例所列之第一
    級毒品，不得非法持有、施用，仍基於施用第一級毒品海洛
    因之犯意，於九十六年九月五日下午二時許，在臺北縣板橋
    市○○路一百一十五號住處內，以針筒注射之方式施用第一
    級毒品海洛因一次。嗣為警於九十六年九月五日下午三時三
    十分許在上址查獲，並扣得其所有供其施用之海洛因殘渣袋
    一只、其所有供其施用海洛因所用之分裝袋一包、分裝杓管
    一支、電子磅秤一臺，經採集其尿液送驗後，發現呈嗎啡陽
    性反應，始悉上情。
二、案經臺北市政府警察局中山分局移送臺灣板橋地方法院檢察
    署檢察官偵查起訴。本院於準備程式進行中，甲○○就被訴
    事實為有罪之陳述，經告知簡式審判程序之旨，並聽取各當
    事人之意見後，本院合議庭裁定由受命法官獨任進行簡式審
    判程序。
    理  由
一、訊據被告甲○○於本院審理時對前開事實自白不諱，其於九
    十六年九月五日經警查獲後採集尿液鑑驗結果，確呈嗎啡陽
    性反應，此有臺灣尖端先進生技醫藥股份有限公司濫用藥物
    檢驗報告書一份在卷可稽，扣案之海洛因殘渣袋一只內之殘
    渣（量微無法秤重），經鑑驗後認係第一級毒品海洛因，有
    臺北市政府警察局中山分局毒品初步檢驗報告書一紙附卷可
    查，足認被告自白與事實相符，堪予採信。又被告於九十四
    年間因施用第一級及第二級毒品案件經本院以九十四年度毒
    聲字第二六六一號裁定送觀察、勒戒後認有繼續施用毒品之
    傾向，復經本院以九十五年度毒聲字第一二○六號裁定送強
    制戒治，於九十六年四月十六日停止戒治釋放，於同年六月
    十八日執行完畢，有臺灣高等法院被告前案紀錄表一份附卷
    可按，其於五年內再犯毒品危害防制條例第十條之罪，與毒
    品危害防制條例第二十三條第二項之起訴條件符合。本案事
    證明確，犯行洵堪認定，應依法論科。
二、核被告所為，係犯毒品危害防制條例第十條第一項之施用第
    一級毒品罪。其於施用前後持有第一級毒品海洛因之低度行
    為，應分別為施用之高度行為所吸收，均不另論罪。被告前
    於八十九年間因妨害自由案件，經本院以九十年度易字第一
    七○三號判決判處有期徒刑八月，於九十二年二月六日縮刑
    期滿執行完畢，有臺灣高等法院被告前案紀錄表一份在卷可
    查，其於有期徒刑執行完畢後，五年之內故意再犯本案最重
    本刑有期徒刑以上之罪，應依刑法第四十七條第一項累犯之
    規定加重其刑。爰審酌被告前有妨害自由前科，顯示素行不
    佳，其於強制戒治執行完畢後未久復再犯本案，顯然先前所
    施之刑之執行未收矯治之效，復於法院審理時逃匿，經通緝
    到庭，顯示仍存僥倖心理，被告既無確實戒毒之決心，自應
    施以相當之刑罰，以期收教化之功能，兼衡其經緝獲到案後
    自知事證明確，未多為無謂辯解而坦承犯行，且其施用毒品
    犯行所生危害，主要以自戕身心健康為主，對於他人生命、
    身體、財產等法益，尚未查得重大直接危害等一切情狀，量
    處如主文所示之刑，以示懲儆。
三、扣案之海洛因殘渣袋一只內之第一級毒品海洛因殘渣（量微
    無法秤重），為本案查獲之毒品，又被告自承上開毒品為其
    所有供己施用之物，應依毒品危害防制條例第十八條第一項
    規定諭知沒收銷燬。扣案之海洛因殘渣袋一只外包裝部分（
    最高法院九十六年度臺上字第五五五一號判決參照）、分裝
    袋一包、分裝杓管一支、電子磅秤一臺，均為被告所有，供
    其施用海洛因使用之物，業據其供承在卷，爰依刑法第三十
    八條第一項第二款之規定併予宣告沒收。
據上論斷，應依刑事訴訟法第273之1第1項、第299條第1項前段
，毒品危害防制條例第10條第1項、第18條第1項、第23條第2項
，刑法第11條前段、第47條第1項、第38條第1項第2項，判決如
主文。
本案經檢察官陳姿雯到庭執行職務
中    華    民    國    98    年    5     月    15    日
                  刑事第二庭  法  官  王偉光
以上正本證明與原本無異。
如不服本判決，應於送達後十日內敘明上訴理由，向本院提出上
訴狀，上訴於本院第二審合議庭 (應附繕本) 。其未敘述上訴理
由者，應於上訴期間屆滿後二十日內向本院補提理由書「切勿逕
送上級法院」。
                              書記官  陳宥伶
中    華    民    國    98    年    5     月    15    日
附錄本案論罪科刑法條全文：
毒品危害防制條例第十條：
施用第一級毒品者，處六月以上五年以下有期徒刑。
施用第二級毒品者，處三年以下有期徒刑。


司法院資訊處製作；財團法人民間司法改革基金會備份。
